【裁判字號】    95,易,210
【裁判日期】    950510
【裁判案由】    違反毒品危害防制條例
【裁判全文】
臺灣屏東地方法院刑事判決               95年度易字第210號
聲  請  人  臺灣屏東地方法院檢察署檢察官
被      告  甲○○
上列被告因違反毒品危害防制條例案件，經檢察官聲請簡易判決
處刑（94年度毒偵字第1278號），本院改依通常程序審理，被告
於本院準備程序中就被訴事實為有罪之陳述，經本院合議庭裁定
由受命法官獨任依簡式審判程序審理，判決如下：
    主  文
甲○○連續施用第二級毒品，累犯，處有期徒刑壹年。
    事  實
一、甲○○前於民國88年間，因施用毒品案件，經本院88年度毒
    聲字第1773號裁定送觀察、勒戒後，因認無繼續施用毒品傾
    向，經臺灣屏東地方法院檢察署檢察官於89年2 月14日以89
    年度毒偵緝字第18號為不起訴處分確定；又因施用毒品案件
    ，經本院89年度毒聲字第2197號裁定送觀察、勒戒後，因認
    有繼續施用毒品傾向，再經本院89年度毒聲字第2404號裁定
    令入戒治處所施以強制戒治，其後因戒治成效良好，經本院
    裁定停止戒治，保護管束期間至90年10月19日，刑罰部分，
    則經本院89年度易字第1493號判處有期徒刑8 月，嗣經臺灣
    高等法院高雄分院90年度上易字第323 號判決上訴駁回確定
    ；又被告另於89年間，因偽造文書案件，經臺灣高雄地方法
    院89年度易字第1750號判處有期徒刑4 月確定，上開2 案經
    接續執行，嗣於91年10月31日縮短刑期執行完畢。詎其仍不
    知戒絕毒癮，竟於上開強制戒治執行完畢5 年內，又基於施
    用第二級毒品甲基安非他命之概括犯意，自94年2 月底某日
    起至同年4 月13日下午6 時許止，在其先前位於屏東市○○
    路34巷5 弄19號居所內，以將甲基安非他命置於鋁箔紙上，
    下方點火加熱燒烤，而以口鼻吸食蒸發氣體之方式，連續施
    用第二級毒品甲基安非他命多次，平均每5 至7 日施用1 次
    。嗣於94年4 月15日下午5 時30許，為警在其上開居所查獲
    。
二、案經屏東縣警察局屏東分局報告臺灣屏東地方法院檢察署檢
    察官偵查起訴。
    理  由
一、本件被告甲○○所犯係死刑、無期徒刑、最輕本刑為三年以
    上有期徒刑以外之罪，其於本院準備程序中就被訴事實為有
    罪之陳述，經本院合議庭裁定由受命法官獨任依簡式審判程
    序，先予敘明。
二、上揭事實，訊據被告甲○○於本院審理中坦承不諱，而被告
    為警查獲後所採之尿液，經送檢驗結果，確呈甲基安非他命
    陽性反應，有台灣檢驗科技股份有限公司濫用藥物尿液檢驗
    報告在卷可稽，足徵被告之自白應與事實相符，堪予採信。
    第查，被告前於88年間，因施用毒品案件，經本院88年度毒
    聲字第1773號裁定送觀察、勒戒後，因認無繼續施用毒品傾
    向，經臺灣屏東地方法院檢察署檢察官於89年2 月14日以89
    年度毒偵緝字第18號為不起訴處分確定；又因施用毒品案件
    ，經本院89年度毒聲字第2197號裁定送觀察、勒戒後，因認
    有繼續施用毒品傾向，再經本院89年度毒聲字第2404號裁定
    令入戒治處所施以強制戒治，其後因戒治成效良好，經本院
    裁定停止戒治，保護管束期間至90年10月19日，刑罰部分，
    則經本院89年度易字第1493號判處有期徒刑8 月，嗣經臺灣
    高等法院高雄分院90年度上易字第323 號判決上訴駁回確定
    等情，亦有卷附臺灣屏東地方法院檢察署刑案資料查註紀錄
    表、同署全國施用毒品案件紀錄表、臺灣高等法院被告前案
    紀錄表附卷可考，是被告於上開強制戒治執行完畢5 年內所
    犯本件施用毒品犯行，自應依法論科。
三、按甲基安非他命係毒品危害防制條例所稱之第二級毒品，不
    得非法施用，是核被告甲○○所為，係犯毒品危害防制條例
    第10條第2 項之施用第二級毒品罪。被告為施用毒品甲基安
    非他命所持有毒品之低度行為，為施用之高度行為所吸收，
    不另論罪。被告多次施用毒品甲基安非他命之行為，時間緊
    接，方法相同，觸犯構成要件相同之罪名，顯係基於概括犯
    意反覆為之，為連續犯，應依刑法第56條之規定論以1 罪，
    並加重其刑。被告前因施用毒品案件，經本院89年度易字第
    1493號判處有期徒刑8 月，嗣經臺灣高等法院高雄分院90
    年度上易字第323 號判決上訴駁回確定；另於89年間，因偽
    造文書案件，經臺灣高雄地方法院89年度易字第1750號判處
    有期徒刑4 月確定，上開2 案經接續執行，嗣於91年10月31
    日縮短刑期執行完畢，有臺灣屏東地方法院檢察署刑案資料
    查註紀錄表、臺灣高等法院被告前案紀錄表在卷可考，其於
    有期徒刑執行完畢5 年內再犯本件有期徒刑以上之罪，係屬
    累犯，應依刑法第47條規定，加重其刑，並遞予加重之。爰
    審酌被告前有毒品等多項前科，且歷經毒癮戒斷之保安處分
    程序（參前揭紀錄表），仍未知警惕，始終無法戒除毒癮，
    惟施用毒品係自戕行為，且犯後坦承犯行，態度尚可等一切
    情狀，量處如主文所示之刑。
據上論斷，應依刑事訴訟法第452 條、第273 條之1 第1 項、第
299 條第1 項前段，毒品危害防制條例第10條第2 項，刑法第11
條前段、第56條、第47條，判決如主文。
本案經檢察官王光傑到庭執行職務。
中    華    民    國    95    年    5    月    10     日
                      刑事第四庭  法  官  劉敏芳
以上正本證明與原本無異。
如不服本判決應於收受本判決送達後十日內向本院提出上訴書狀
，其未敘述上訴理由者，並得於提起上訴後十日內向本院補提理
由書狀（均須按他造當事人之人數附繕本）「切勿逕送上級法院
」
中    華    民    國    95    年    5     月    10    日
                                  書記官  許倬維
附錄本案論罪法條：
毒品危害防制條例第10條第2項：
施用第二級毒品者，處3年以下有期徒刑。


司法院資訊處製作；財團法人民間司法改革基金會備份。
